# 保留所有权的销售，收入确认的时点

提问人：makubex2020 时间：2020-11-20 16:33:13
公司从事设备销售并提供安装调试，在安装调试完后取得对方盖章的验收报告，一般情况下，公司会在取得验收报告时确认收入。但为了保证资金相对安全，公司在合同条款中又增加了一条“款项支付完毕前，公司保留设备的所有权”这样的条款，此时收入确认时点是确认在取得验收报告的时候，还是要等款项支付完毕再进行确认？

回答人：chenyiwei
保留法律上的所有权一般是作为收款的保障，但不影响对商品所有权上的主要风险和报酬或对商品使用的控制权的判断，所以对收入确认不产生影响。

提问人：13190142879 时间：2020-11-22 20:04:00
学习了，是因为保护性权利不影响业务实质么？

回答人：chenyiwei
可以这样理解。